【裁判字號】    99,訴,516
【裁判日期】    990630
【裁判案由】    違反槍砲彈藥刀械管制條例
【裁判全文】
臺灣臺北地方法院刑事判決               99年度訴字第516號
公  訴  人  臺灣臺北地方法院檢察署檢察官
被      告  乙○○
指定辯護人  甲○公設辯護人張寅煥
上列被告因違反槍砲彈藥刀械管制條例案件，經檢察官提起公訴
（99年度偵字第4967號），甲○判決如下：
    主  文
乙○○未經許可，寄藏其他可發射子彈具有殺傷力之改造手槍，
，累犯，處有期徒刑年肆月，併科罰金新臺幣陸萬元，罰金如
易服勞役，以新臺幣壹仟元折算壹日。扣案仿GLOCK廠17型半自
動手槍製造之改造手槍壹枝（槍枝管制編號0000000000號，含彈
匣壹個）沒收。
    事  實
一、乙○○前於民國95年間因傷害案件，經臺灣板橋地方法院判
    處有期徒刑6月確定，於95年9月29日執行完畢。竟猶不知悔
    改，明知未經許可不得寄藏具有殺傷力之改造手槍及子彈，
    仍於97年間某日，在臺北縣板橋市某處收受「陳柏豪」之友
    人（業已死亡）所寄藏具殺傷力之仿GLOCK廠（起訴書誤載
    為CLOCK）17型半自動手槍製造之槍枝1支及口徑9mm制式子
    彈2顆（嗣丟棄1顆），並將上開槍枝、子彈藏放於臺北縣板
    橋市○○街98巷16號4樓住處。嗣於99年2月8日凌晨時分攜
    帶上開槍彈外出，於同日凌晨2時15分，行經臺北市○○區
    ○○街159號，因行跡可疑為警盤查，並扣得上開槍彈，始
    悉上情。
二、案經臺北市政府警察局中山分局報告臺灣臺北地方法院檢察
    署偵查起訴。
    理  由
壹、證據能力
    按被告以外之人於審判外之言詞或書面陳述，除法律有規定
    者外，不得作為證據；法院或檢察官得囑託醫院、學校或其
    他相當之機關、團體為鑑定，或審查他人之鑑定，並準用第
    203條至第206條之1規定；其須以言詞報告或說明時，得命
    實施鑑定或審查之人為之，刑事訴訟法第159條第1項、第20
    8條第1項分別定有明文。是法院或檢察官依刑事訴訟法第20
    8第1項之規定，囑託鑑定機關所出具之鑑定報告，應屬刑事
    訴訟法第206條第1項之鑑定報告，為傳聞法則之例外，而囑
    託包括檢察官直接囑託及概括指定而由警察機關逕送鑑定之
    情形。查，內政部警政署刑事警察局（下稱刑事局）於本案
    偵查時，受檢察官概括指定而由警察機關逕將本案扣案之上
    開改造手槍、制式子彈送鑑定，並由內政部警政署刑事警察
    局於99年3月3日出具之該局刑鑑字第0990022396號鑑驗書一
    份，屬刑事訴訴法第159條第1項「被告以外之人於審判外之
    言詞或書面陳述，除法律有規定者外，不得作為證據。」，
    所稱「法律有規定者」之例外情形，此因「鑑定之經過及其
    結果，應命鑑定人以言詞或『書面』報告」，同法第206條
    第1項亦規定甚明，且該鑑驗書於鑑驗方法、鑑驗結果均有
    詳細說明，是鑑定人以書面為鑑定報告提出於檢察官，依刑
    事訴訟法第159條第1項立法理由及同法第206條第1項規定，
    即具有證據能力。
貳、實體方面
一、上前揭事實業據被告乙○○迭於警詢、偵查及甲○審理時均
    坦承不諱，並有仿GLOCK廠17型半自動手槍製造之改造手槍
    一枝（槍枝管制編號：0000000000號，含彈匣一個）及制式
    子彈1顆（口徑為9MM）扣案足憑，且經將扣案槍彈送刑事局
    分別以檢視法、性能檢驗法、試射法鑑定結果，該送鑑手槍
    一枝，係改造手槍，由仿GLOCK廠17型半自動手槍製造之槍
    枝，換裝土造金屬槍管而成，擊發功能正常，可供擊發適用
    子彈使用，認具殺傷力；送鑑子彈1顆，認係口徑9mm制式子
    彈，採樣試射，可擊發，具殺傷力等情，有刑事局99年3 月
    3日刑鑑字第0990022396號鑑驗書1份在卷可稽（見99年度偵
    字第4967號卷第83至84頁），被告任意性自白核與事實相符
    ，堪以採信。綜上所述，本案事證明確，被告犯行洵堪認定
    ，應依法論科。
二、論罪科刑
  (一)按寄藏與持有，均係將物置於自己實力支配之下，但「寄藏
    」之受人委託代為保管，其保管之本身所為之「持有」，既
    係「寄藏」之當然結果，法律上自宜僅就「寄藏」行為為包
    括之評價，不應另就「持有」予以論罪（參看最高法院74年
    臺上字第3400號判例）。核被告所為，係犯槍砲彈藥刀械管
    制條例第8條第4項未經許可寄藏可發射子彈具有殺傷力之改
    造手槍罪、同法第12條第4項未經許可寄藏子彈罪。公訴人
    認被告係犯同條項持有具有殺傷力之改造手槍、子彈之罪名
    ，尚有未洽，惟既係規定於同一條項，自毋庸變更起訴法條
    。被告以一行為同時觸犯上開二罪，為想像競合犯，應依刑
    法第55條之規定，從一重論以槍砲彈藥刀械管制條例第8條
    第4項未經許可寄藏可發射子彈具有殺傷力之改造手槍罪處
    斷。又被告前有如犯罪事實欄所載之論罪科刑及執行完畢之
    紀錄，有前揭前案紀錄表可按，其受有期徒刑執行完畢，於
    5年以內故意再犯本件最重本刑為有期徒刑以上之罪，為累
    犯，應依刑法第47條第1項規定，加重其刑。
  (二)爰審酌被告未經許可長期持有槍彈，且於深夜時分仍持槍彈
    在外遊蕩，破壞社會秩序，行為確有不當，惟念其犯後自始
    坦承犯行，已有悔意，復衡其持有槍彈之數量、方式、犯罪
    所生之危害，並參酌辯護人請求從輕量刑等一切情狀，量處
    如主文所示之刑，罰金部分並諭知易服勞役之折算標準。扣
    案仿GLOCK廠17型半自動手槍製造之改造手槍一枝（槍枝管
    制編號：0000000000號，含彈匣一個），具有殺傷力，業如
    上述，為違禁物，爰依刑法第38條第1項第1款規定宣告沒收
    。至扣案之制式子彈1顆，業經刑事局於鑑驗時擊發而喪失
    子彈效用，所遺之彈頭及彈殼不再具有殺傷力而非違禁物，
    爰不諭知沒收。
據上論斷，應依刑事訴訟法第299條第1項前段，槍砲彈藥刀械管
制條例第8條第4項，刑法第11條前段、第47條第1項前段、第42
條第3項、第38條第1項第1款，判決如主文。
本案經檢察官高維駿到庭執行職務。
中    華    民    國    99    年    6     月    30    日
                  刑事第七庭    審判長法  官  林庚棟
                                      法  官  林勇如
                                      法  官  章曉文
以上正本證明與原本無異。
如不服本判決應於收受送達後10日內向甲○提出上訴書狀，並應
敘述具體理由；其未敘述上訴理由者，應於上訴期間屆滿後20日
內向甲○補提理由書（均須按他造當事人之人數附繕）「切勿逕
送上級法院」。
                                      書記官  林義盛
中    華    民    國    99    年    6     月    30    日
附錄本案論罪法條：
槍砲彈藥刀械管制條例第8 條
未經許可，製造、販賣或運輸鋼筆槍、瓦斯槍、麻醉槍、獵槍、
空氣槍或第4 條第1 項第1 款所定其他可發射金屬或子彈具有殺
傷力之各式槍砲者，處無期徒刑或5 年以上有期徒刑，併科新臺
幣1 千萬元以下罰金。
未經許可，轉讓、出租或出借前項所列槍枝者，處5 年以上有期
徒刑，併科新臺幣1 千萬元以下罰金。
意圖供自己或他人犯罪之用，而犯前二項之罪者，處無期徒刑或
7 年以上有期徒刑，併科新臺幣1 千萬元以下罰金。
未經許可，持有、寄藏或意圖販賣而陳列第1 項所列槍枝者，處
3 年以上10年以下有期徒刑，併科新臺幣700 萬元以下罰金。第
1 項至第3 項之未遂犯罰之。
槍砲彈藥刀械管制條例第12條
未經許可，製造、販賣或運輸子彈者，處1 年以上7 年以下有期
徒刑，併科新台幣500 萬元以下罰金。
未經許可，轉讓、出租或出借子彈者，處6 月以上5 年以下有期
徒刑，併科新台幣300 萬元以下罰金。
意圖供自己或他人犯罪之用，而犯前二項之罪者，處3 年以上10
年以下有期徒刑，併科新台幣700 萬元以下罰金。
未經許可，持有、寄藏或意圖販賣而陳列子彈者，處5 年以下有
期徒刑，併科新台幣300 萬元以下罰金。
第1 項至第3 項之未遂犯罰之。

司法院資訊處製作；財團法人民間司法改革基金會備份。
